臺灣臺北地方法院交通事件裁定　　　　 100年度交聲字第76號
原處分機關　臺北市交通事件裁決所
異議人即
受處分人　　羅文德
代　理　人　謝進益律師
上列受分人因違反道路交通管理處罰條例案件，對於臺北市交通
事件裁決所100年1月12日所為之處分（原處分：北市裁字第22-Z
00000000號），聲明異議，本院裁定如下：
    主  文
異議駁回。
    理  由
一、原處分意旨略以：異議人即受處分人（下逕稱異議人）羅文
    德於民國99年7月9日14時40分許，駕駛車牌號碼：9699－YD
    號自用小客車（下稱A車輛），與車牌號碼：1666－VD號自
    用小客車（下稱B車輛）及車牌號碼：0001－VD號自用小客
    車（下稱C車輛），在國道3號北上162.1公里路段間，共同
    以超過規定之最高時速60公里以上之速度行駛，遭內政部警
    政署國道公路警察局執勤員警舉發，異議人於應到案期間內
    提出申訴，嗣仍經原處分機關依道路交通管理處罰條例第43
    條第3項及違反道路交通管理事件統一裁罰基準表規定，裁
    罰受處分人罰鍰新臺幣（下同）30,000元，吊銷駕駛執照，
    並應參加道路交通全安講習等。
二、異議意旨略以：伊於前開時、地駕駛A車輛，雖有超速之情
    形，但員警認伊與其他車輛競速之違規事項，與事實不相符
    。且伊無汽車駕照，為何當時不是告發無照駕駛，而是將伊
    所有之重型機車駕照吊銷。另競速應指二輛以上汽車有相互
    超越、競賽比快之情形，而競速過程中，二輛車或為並行競
    駕或為互相超越，伊所駕駛之車輛與其他車輛並無前述情形
    。伊與另二輛自小客車之車主相互不認識，只是當時因急於
    趕回臺北而有超速之情事，但無與另二輛自小客車有競駛或
    競技之意思聯絡，為此聲明異議及請求撤銷原處分云云。
三、按二輛以上之汽車共同違反行車速度，超過規定之最高時速
    60公里以上之規定，處汽車駕駛人新臺幣30,000元以上90,
    000元以下罰鍰，並當場禁止其駕駛及吊銷其駕駛執照。道
    路交通管理處罰條例第43條第3項定有明文。
四、異議人固不否認有於上開時、地，駕駛A車輛時速達172公里
    而超速之事實，惟否認伊有與其他車輛共同競駛之違規行為
    ，經查：
(一)、異議人所駕駛之A車輛，與B、C車輛，分別於99年7月9日14
    時40分17秒、18秒、20秒，各以時速172、176、171公里，
    超過該路段最高速限（時速110公里）60公里以上之速度，
    通過違規地點，有警方之採證照片在卷可稽（本院卷第7至9
    頁、第49至52頁），並據證人即本件測照、舉發之員警陳隆
    星、王錦龍到庭證述屬實。是客觀上，異議人所駕駛之A車
    輛與B、C車輛以超過最高速限60公里以上之速度，以差距不
    到2秒之時間，彼此間距離極接近之方式，在違規地點行駛
    之事實，應足認定。
(二)、異議人所駕駛之A車輛及B、C車輛均為2009年出廠、排氣量
    4308cc之法拉利廠牌（FERRARI）汽車，有前述警方採證照
    片及各該車輛之車號查詢汽車車籍附卷可參（本院卷第21
    至23頁）。證人陳隆星證稱：當時他們3部車前面還有一法
    拉利，後面則有一部瑪莎拉第（Maserati）跑車，不過這2
    部車之車速只有140幾公里。三部車（A、B、C車輛）緊跟在
    一起，他們就一直超車，有其他車輛，他們就超過去等語（
    本院卷第44頁）。證人王錦龍證稱：當時車子速度很快，又
    是三、四部車，聲音很大，距離都跟得很近等語（本院卷第
    45 頁）。故以前述客觀情狀判斷，在臺灣地區○○○路上
    ，於同一時間、同一地點，同時有三輛以上之同形式、同年
    分法拉利跑車，通過警方之測照點，若認為該三輛車輛駕駛
    人間，無任何主觀關聯性，何人能信。況依該三部車均以時
    速超過170公里以上之高速，差距不到2秒之時間，緊接通過
    警方之測照點之客觀事實，應足認定異議人，對超高速之駕
    駛行為，與B、C車輛駕駛間，應有意思聯絡及相互利用之情
    形，而共同為高速危險駕駛行為。異議人所辯僅是急著回臺
    北，跟另二部車輛沒有共同之意思云云，顯不符常情，不足
    採信。
(三)、又道路交通管理處罰條例第43條第1項第2款之「二輛以上之
    汽車共同違反行車速度，超過規定之最高時速六十公里以上
    」之規定，係94年12月28日修正公布，並自95年7月1日開始
    施行。故只要有二輛以上之汽車共同為前述超速規定，即可
    依同條第3項之規定處罰，毋須再符合第43條第3項後段之「
    或在道路上競駛、競技」之要件，此觀之現行規定自明。是
    異議人所稱其與B、C車輛間無並行競駕或為互相超越之情形
    ，不違反道路交通管理處罰條例第43條第3項規定云云，顯
    有誤解。
(四)、另道路交通管理處罰條例及道路交通安全規則之規定，受「
    吊銷駕照」處分者，係指併吊銷其持有各級車類之駕駛執照
    。至於受「吊扣」駕駛執照處分時，僅能「吊扣」違規當時
    所駕駛車輛之駕駛執照，不能再擴大適用、「吊扣」其持有
    各級車類之駕駛執照。異議人違反道路交通管理處罰條例第
    43條第1項第2款之高速危險駕駛規定，該同條第3項規定，
    須「吊銷」駕駛人之駕駛執照，而非「吊扣」駕駛執照，且
    未授權行政機關或司法機關裁量之權限，故原處分機關依法
    吊銷異議人之重型機車駕照，並無違法之處。
(五)、綜上所述，異議人確有於前揭時、地，駕駛A車輛於道路上
    與B、C車輛，共同違反行車速度，超過規定之最高時速六十
    公里以上之行為，洵堪認定。從而，原處分機關依道路交通
    管理處罰條例第43條第3項之規定，裁處異議人罰鍰新臺幣
    30,000元，吊銷駕駛執照，並應參加道路交通全安講習等，
    核無違誤。本件異議人之異議為無理由，應予駁回。
五、據上論斷，應依道路交通案件處理辦法第18條，裁定如主文
    。
中    華    民    國   100    年    5     月    30    日
                  交通法庭法  官  蔡坤湖
以上正本證明與原本無異。
如不服本裁定應於送達後5日內向本院提出抗告狀。
                          書記官  彭自青
中    華    民    國  100    年    5    月    30    日